# 请教陈版，基金投资分配的账务处理

提问人：Manson_Luci 时间：2016-10-26 15:08:55
某基金管理公司与其他企业共同出资设立基金合伙企业，基金管理公司为普通合伙人，对基金公司的投资采用权益法核算。基金公司合伙协议中约定的分配方式：基金的投资收益计算方法为：累计已退出项目收入＋累计其他收入—累计已退出项目投资本金—截至当月累计已支付和应支付的相关费用（不含支付给普通合伙人的收益分成和管理费）。同时约定，基金清算时，按基金的实际出资额、累计实现收入、累计支付费用计算基金的最终净收益及分配数额，并进行清算分配。 对于目前收益的分配，基金认为按照合伙协议约定与行业惯例应当是首先归还基金成本。但分配议案还是写的是分配收益，基金想修改议案改为首先归还基金成本，然后等全部成本归还完后再分配的是成本。存在 2 个问题如下请教一下： （ 1 ）如果先归还本金，是否意味着基金分配时账务处理的时候是减少实收资本，法律上按减资处理？但这样最终会将合伙人出资减为 0 。或者视为利润分配（但视为利润分配会造成未分配利润为负数）？
（ 2 ）如果视为归还本金，减少实收资本，那么投资方应如何进行账务处理？是否直接冲减账面成本？但这样会出现投资帐面后续冲减到 0 ，之后会确认大额的收益。

回答人：chenyiwei
1 、合伙企业和公司的权益结构存在很大差异，不应简单套用公司中的概念。 2 、对采用成本法核算（或作为金融资产核算）其在合伙企业中投资的合伙人而言，如没有更好的方法区分还本和收益，可以按照合伙协议中的约定和GP出具的分配通知中的说明，确定冲减投资成本和计入投资收益的各自金额。但无论如何，对期末尚未收回的投资本金，都要关注有无减值迹象，必要时进行减值测试和计提减值准备。

提问人：Manson_Luci 时间：2016-10-27 10:29:25
1 、您的意思是按成本法核算，投资成本冲减至 0 以后，继续确认投资收益？ 2 、如果按权益法核算的，也比照此方法吧？ 3 、如果合伙企业协议约定先收回成本，投资单位冲减其长投成本，但合伙企业如果不减资，这样权益对应看起来可能会有问题，如果减资到0 ，合伙企业的存续也出现问题，实务中有解决方案吗？

回答人：chenyiwei
1 、成本法下可以这样处理。 2 、权益法下，因为已经确认了在合伙企业损益和其他权益变动中的份额，所以分回时一律冲减投资账面价值。 3 、合伙企业的分配也是冲减其合伙人权益的。但这种分配不应导致合伙企业权益变负。